# 请教陈版新收入准则下 CRO 行业收入成本确认的方法

提问人：411289431 时间：2021-03-09 16:20:39
CRO 行行 业 的的 业务 按照按照 时间 段段确确 认 收入收入，，有几个收入确确 认 的的 问题 。。
1 、什、什么么 时 点点开开始始确确 认 收入收入？？即先干活后签合同，这个是CRO行业的普遍商业模式，那么开始确认收入的时点定在立项会是否合理（一般立项会后2~3个月左右签订合同）。
2 、如果以立 项 会作会作 为 收入收入确确 认时 点点，， 则 在合同在合同 签订 前按照什么么金金 额 确确 认 收入收入？？
如果以立项会时点开始确认收入，当时未签订合同，该段期间以成本金额确认收入金额是否合理？
3、员 工既承工既承 揽业务 也承做也承做 业务 ，，工工 资应该 如何分配？？
部分员工既承揽业务，也承做业务，是否需要将承揽业务工时分摊至“销售费用”，承做业务的工时分摊至“管理费用”。
4、业务 部部 门 的的 员 工工 “ 休休 产 假假 ”、“ 非非 业务 相相关关的直接培 训”、“请 假假 ” 等工等工 时 如何分配？？
业务人员有非业务相关的工时，是否应单独划分出来，计入管理费用？

回答人：chenyiwei
1 、这取决于判断何时满足新收入准则第五条的“合同”标准。例如，在立项时，能否有把握最终可以签订合同，并根据以往的历史经验和行业惯例对合同内容有合理的事先预估。
2 、假设立项时满足“合同成立”的条件，但最终价格未定，则应参照可变对价的处理原则进行最佳估计，同时应遵循准则对可变对价估计的限制。
如果根据历史经验，已发生的成本总可以收回的，则按已发生的成本确认收入也是可行的。（注：上述 1 、 2 的前提是满足在一段时间内履约的条件。）
3 、是。
4 、业务部门员工的产假和带薪事假是必要、合理的人工成本，因此也应当计入营业成本，但不能分摊到具体项目。

提问人：411289431 时间：2021-03-15 14:06:00
4 如果非项目工时不计入项目成本而计入主营业务成本，是否还要在所有项目中进行二次分摊？就如同制造费用在所有产品中进行二次分摊。

回答人：chenyiwei
不需要。